【裁判字號】    97,易,135
【裁判日期】    970215
【裁判案由】    竊盜
【裁判全文】
臺灣臺中地方法院刑事判決               97年度易字第135號
公  訴  人  臺灣臺中地方法院檢察署檢察官
被      告  乙○○
上列被告因竊盜案件，經檢察官提起公訴（96年度偵字第27746
號），本院裁定進行簡式審判程序，判決如下：
    主    文
乙○○竊盜，處拘役拾日，如易科罰金，以新臺幣壹仟元折算壹
日（犯罪事實欄一之(一)部分）；又竊盜，處拘役伍日，如易科罰
金，以新臺幣壹仟元折算壹日（犯罪事實欄一之(二)部分）；又竊
盜，處拘役拾日，如易科罰金，以新臺幣壹仟元折算壹日（犯罪
事實欄一之(三)部分）；又竊盜，處拘役拾日，如易科罰金，以新
臺幣壹仟元折算壹日（犯罪事實欄一之(四)部分）；又竊盜，處拘
役拾日，如易科罰金，以新臺幣壹仟元折算壹日（犯罪事實欄一
之(五)部分）；又竊盜，處拘役拾伍日，如易科罰金，以新臺幣壹
仟元折算壹日（犯罪事實欄一之(六)部分）；又竊盜，處拘役拾日
，如易科罰金，以新臺幣壹仟元折算壹日（犯罪事實欄一之(七)部
分）；又竊盜，處拘役拾日，如易科罰金，以新臺幣壹仟元折算
壹日（犯罪事實欄一之(八)部分）；又竊盜，處拘役伍日，如易科
罰金，以新臺幣壹仟元折算壹日（犯罪事實欄一之(九)部分）；又
竊盜，處拘役伍日，如易科罰金，以新臺幣壹仟元折算壹日（犯
罪事實欄一之(十)部分）；又竊盜，處拘役伍日，如易科罰金，以
新臺幣壹仟元折算壹日（犯罪事實欄一之(十一)部分）。應執行拘役
玖拾日，如易科罰金，以新臺幣壹仟元折算壹日；緩刑貳年。
    犯罪事實
一、乙○○基於意圖為自己不法所有之各別犯意，先後於下列時
    間，均在台中市○區○村路○段736號之甲○○○內，多次實
    施竊盜行為：
    (一)民國96年9月30日下午4時37分許，徒手竊得「舒酸錠牙膏
      」1條。
    (二)同年10月2日上午10時57分許，徒手竊得「樂天超涼無糖
      口香糖」2包。
    (三)同年10月3日中午11時56分許，徒手竊得「樂天超涼無糖
      口香糖」3包。
    (四)同年10月4日中午12時57分許，徒手竊得「舒酸錠牙膏」1
      條。
    (五)同年10月5日下午1時27分許，徒手竊得「樂天超涼無糖口
      香糖」3包。
    (六)同年10月6日中午12時40分許，徒手竊得「舒酸錠牙膏」1
      條及「樂天超涼無糖口香糖」2包。
    (七)同年10月16日中午12時57分許，徒手竊得「樂天超涼無糖
      口香糖」3包。
    (八)同年10月17日上午9時6分許，徒手竊得「樂天超涼無糖口
      香糖」3包。
    (九)同年10月18日中午12時56分許，徒手竊得「樂天超涼無糖
      口香糖」2包。
    (十)同年10月20日上午7時45分許，徒手竊得「樂天超涼無糖
      口香糖」2包。
    (十一)同年10月22日上午10時18分許，徒手竊得「樂天超涼無糖
      口香糖」2包。
    嗣於96年10月25日下午2時10分許，乙○○又在該甲○○○
    店內竊得「樂天超涼無糖口香糖」2包後，為店長張訓綜發
    覺而報警查獲（該次竊盜犯行業經本院另以96年度中簡字第
    3497號判決確定），經再調閱該店內之監視錄影畫面後，查
    悉上開11件竊盜犯行。
二、案經台中巿警察局第一分局報請臺灣臺中地方法院檢察署檢
    察官偵查起訴。
    理    由
一、上開犯罪事實業據被告乙○○於警員、檢察事務官詢問及本
    院審理時均坦承無誤，而認罪在卷。經查：被告確有分別實
    施前揭共11件竊盜行為之事實，除有證人即該甲○○○店長
    張訓綜與店員邱炳璋於警詢時之證詞、從監視錄影畫面所翻
    拍被告實施各次竊盜行為之照片共11張、被告於上述時地在
    該超商內購物之收銀機統一發票（存根聯）共11紙等證據方
    法附卷可稽外，並足見被告上述多次認罪之自白應與事實相
    符，亦得為證據。故本件事證已明，前述被告共計11件竊盜
    行為，已足可認定，應予論科。
二、核被告乙○○所為，係犯刑法第320條第1項之普通竊盜罪。
    其先後共計11件犯行，犯意各別，行為互殊，應分論併罰。
    爰審酌被告各次犯罪之動機、目的、未以激烈之手段或方法
    犯案、所得財物不多及犯後態度尚佳等一切情狀，就其各次
    犯行分別量處如主文所示之刑，並定其應執行刑，及諭知如
    易科罰金之折算標準。末查，被告未曾因故意犯罪受有期徒
    刑以上刑之宣告，此有臺灣高等法院被告前案紀錄表、臺灣
    臺中地方法院刑案資料查註紀錄表各1份在卷可按，尚非習
    於犯罪之人；又迅與被害人達成和解，有臺中巿西區調解委
    員會調解書原本1件附卷足憑，已積極彌補被害人之損失；
    再通觀卷證，亦無不適合給與被告自新機會之具體事證；本
    院復認被告經此教訓後，信已得有警惕，日後不致再犯；故
    前開宣告之刑，以暫不執行為宜，遂併宣告緩刑2年，盼被
    告確實悔悟，切莫再犯。
據上論斷，應依刑事訴訟法第273條之1第1項、第299條第1項前
段，刑法第320條第1項、第41條第1項前段、第51條第6款、第74
條第1項第1款，刑法施行法第1條之1，判決如主文。
中    華    民    國    97    年    2     月    15    日
                  刑事第十二庭  法  官  莊深淵
上正本證明與原本無異。
如不服本判決，應於收受送達後10日內向本院提出上訴書狀（應
敘述具體理由並附繕本）。
上訴書狀如未敘述理由，應於上訴期間屆滿後20日內補提理由書
於本院。
                                書記官  廖碩薇
中    華    民    國    97    年    2     月    15    日
附錄論罪科刑法條
中華民國刑法第320條（普通竊盜罪、竊佔罪）：
意圖為自己或第三人不法之所有，而竊取他人之動產者，為竊盜
罪，處5年以下有期徒刑、拘役或5百元以下罰金。
意圖為自己或第三人不法之利益，而竊佔他人之不動產者，依前
項之規定處斷。
前二項之未遂犯罰之。


司法院資訊處製作；財團法人民間司法改革基金會備份。
